public_html/app/tools/lang/data/dithionario_veneto-1.0.0-windows-xpi/dictionaries/vec.aff
SFX A erkórer arkorarisiéu/R perkórer
SFX A erkórer arkorarison/M perkórer
SFX A erkórer arkorarisonse perkórer
SFX A erkórer arkorarié/Q perkórer
SFX A erkórer arkorariéu/R perkórer
SFX A erkórer arkoraron/M perkórer
SFX A erkórer arkoraronse perkórer
SFX A erkórer arkorarà/SOK perkórer
SFX A erkórer arkoraràe/S perkórer
SFX A erkórer arkorarè/K perkórer
SFX A erkórer arkorarèmi/L perkórer
SFX A erkórer arkoraré/Q perkórer
SFX A erkórer arkorarémoni/N perkórer
SFX A erkórer arkorarésimo/M perkórer
SFX A erkórer arkorarésimoni/N perkórer
SFX A erkórer arkoraréu/R perkórer
SFX A erkórer arkorarí/Q perkórer
SFX A erkórer arkoraría/SKO perkórer
SFX A erkórer arkoraríami/L perkórer
SFX A erkórer arkoraríatu/P perkórer
SFX A erkórer arkoraríe/SK perkórer
SFX A erkórer arkoraríelo/T perkórer
SFX A erkórer arkoraríemi/L perkórer
SFX A erkórer arkorarímoni/N perkórer
SFX A erkórer arkoraríu/R perkórer
SFX A erkórer arkorarò/K perkórer
SFX A erkórer arkoraròmi/L perkórer
SFX A erkórer arkore/IJSK perkórer
SFX A erkórer arkorede perkórer
SFX A erkórer arkorege perkórer
SFX A erkórer arkoremo/M perkórer
SFX A erkórer arkoren/M perkórer
SFX A erkórer arkorendo/E perkórer
SFX A erkórer arkorene perkórer
SFX A erkórer arkorense perkórer
SFX A erkórer arkorente perkórer
SFX A erkórer arkorese/J perkórer
SFX A erkórer arkoresi perkórer
SFX A erkórer arkoresta/J perkórer
SFX A erkórer arkoreste/J perkórer
SFX A erkórer arkoresti/J perkórer
SFX A erkórer arkoresto/J perkórer
SFX A erkórer arkoreva/SQK perkórer
SFX A erkórer arkorevau/R perkórer
SFX A erkórer arkoreve/K perkórer
SFX A erkórer arkorevi/QO perkórer
SFX A erkórer arkorevo/K perkórer
SFX A erkórer arkori/FIO perkórer
SFX A erkórer arkorimo/M perkórer
SFX A erkórer arkorion/M perkórer
SFX A erkórer arkorione perkórer
SFX A erkórer arkorionse perkórer
SFX A erkórer arkorisen/M perkórer
SFX A erkórer arkorisene perkórer
SFX A erkórer arkorisense perkórer
SFX A erkórer arkorision/M perkórer
SFX A erkórer arkorisione perkórer
SFX A erkórer arkorisionse perkórer
SFX A erkórer arkorisié/Q perkórer
SFX A erkórer arkorisiéde/Q perkórer
SFX A erkórer arkorisiége/Q perkórer
SFX A erkórer arkorison/M perkórer
SFX A erkórer arkorisone perkórer
SFX A erkórer arkorisonse perkórer
SFX A erkórer arkoriven/M perkórer
SFX A erkórer arkorivense perkórer
SFX A erkórer arkorivion/M perkórer
SFX A erkórer arkorivionse perkórer
SFX A erkórer arkorivié/Q perkórer
SFX A erkórer arkoriviéu/R perkórer
SFX A erkórer arkorivon/M perkórer
SFX A erkórer arkorivonse perkórer
SFX A erkórer arkorié/Q perkórer
SFX A erkórer arkoriéde/Q perkórer
SFX A erkórer arkoriége/Q perkórer
SFX A erkórer arkoriéu/R perkórer
SFX A erkórer arkoro/K perkórer
SFX A erkórer arkoron/M perkórer
SFX A erkórer arkorone perkórer
SFX A erkórer arkoronse perkórer
SFX A erkórer arkorsa perkórer
SFX A erkórer arkorse perkórer
SFX A erkórer arkorsi perkórer
SFX A erkórer arkorso perkórer
SFX A erkórer arkorso/J perkórer
SFX A erkórer arkoruda/J perkórer
SFX A erkórer arkorude/J perkórer
SFX A erkórer arkorudi/J perkórer
SFX A erkórer arkorudo/J perkórer
SFX A erkórer arkoré/FQ perkórer
SFX A erkórer arkoréa/SQK perkórer
SFX A erkórer arkoréami/L perkórer
SFX A erkórer arkoréau/R perkórer
SFX A erkórer arkorée/K perkórer
SFX A erkórer arkoréelo/T perkórer
SFX A erkórer arkoréemi/L perkórer
SFX A erkórer arkoréi/QO perkórer
SFX A erkórer arkoréimo/M perkórer
SFX A erkórer arkoréimoni/N perkórer
SFX A erkórer arkoréitu/P perkórer
SFX A erkórer arkorémo perkórer
SFX A erkórer arkorémoni/N perkórer
SFX A erkórer arkoréndo/HG perkórer
SFX A erkórer arkoréo/K perkórer
SFX A erkórer arkoréomi/L perkórer
SFX A erkórer arkorésimo perkórer
SFX A erkórer arkoréu/R perkórer
SFX A erkórer arkorévami/L perkórer
SFX A erkórer arkorévelo/T perkórer
SFX A erkórer arkorévemi/L perkórer
SFX A erkórer arkorévimo/M perkórer
SFX A erkórer arkorévimoni/N perkórer
SFX A erkórer arkorévitu/P perkórer
SFX A erkórer arkorévomi/L perkórer
SFX A erkórer arkorí perkórer
SFX A erkórer arkorí/FQ perkórer
SFX A erkórer arkorímo perkórer
SFX A erkórer arkorímoni/N perkórer
SFX A erkórer arkoríu/R perkórer
SFX A erkórer arkorú perkórer
SFX A erkórer arkorúa perkórer
SFX A erkórer arkorúe perkórer
SFX A erkórer arkorúi perkórer
SFX A erkórer arkorúo perkórer
SFX A erkórer arkórar/HGE perkórer
SFX A erkórer arkórare perkórer
SFX A erkórer arkórelo/T perkórer
SFX A erkórer arkóremi/L perkórer
SFX A erkórer arkóri/I perkórer
SFX A erkórer arkóritu/P perkórer
SFX A erkórer arkóromi/L perkórer
SFX A erlar arlada/J [bp]erlar
SFX A erlar arlade/J [bp]erlar
SFX A erlar arladi/J [bp]erlar
SFX A erlar arlado/J [bp]erlar
SFX A erlar arlando/E [bp]erlar
SFX A erlar arlante [bp]erlar
SFX A erlar arlar/GE [bp]erlar
SFX A erlar arlaralo/T [bp]erlar
SFX A erlar arlarami/L [bp]erlar
SFX A erlar arlaratu/P [bp]erlar
SFX A erlar arlarave/SU [bp]erlar
SFX A erlar arlare [bp]erlar
SFX A erlar arlaremo/M [bp]erlar
SFX A erlar arlaren/M [bp]erlar
SFX A erlar arlarense [bp]erlar
SFX A erlar arlaresi/Q [bp]erlar
SFX A erlar arlaresiu/R [bp]erlar
SFX A erlar arlarion/M [bp]erlar
SFX A erlar arlarionse [bp]erlar
SFX A erlar arlarisen/M [bp]erlar
SFX A erlar arlarisense [bp]erlar
SFX A erlar arlarision/M [bp]erlar
SFX A erlar arlarisionse [bp]erlar
SFX A erlar arlarisié/Q [bp]erlar
SFX A erlar arlarisiéu/R [bp]erlar
SFX A erlar arlarison/M [bp]erlar
SFX A erlar arlarisonse [bp]erlar
SFX A erlar arlarié/Q [bp]erlar
SFX A erlar arlariéu/R [bp]erlar
SFX A erlar arlaron/M [bp]erlar
SFX A erlar arlaronse [bp]erlar
SFX A erlar arlarà/SOK [bp]erlar
SFX A erlar arlaràe/S [bp]erlar
SFX A erlar arlarè/K [bp]erlar
SFX A erlar arlarèmi/L [bp]erlar
SFX A erlar arlaré/Q [bp]erlar
SFX A erlar arlarémoni/N [bp]erlar
SFX A erlar arlarésimo/M [bp]erlar
SFX A erlar arlarésimoni/N [bp]erlar
SFX A erlar arlaréu/R [bp]erlar
SFX A erlar arlaría/SKO [bp]erlar
SFX A erlar arlaríami/L [bp]erlar
SFX A erlar arlaríatu/P [bp]erlar
SFX A erlar arlaríe/SK [bp]erlar
SFX A erlar arlaríelo/T [bp]erlar
SFX A erlar arlaríemi/L [bp]erlar
SFX A erlar arlarò/K [bp]erlar
SFX A erlar arlaròmi/L [bp]erlar
SFX A erlar arlase/J [bp]erlar
SFX A erlar arlasi [bp]erlar
SFX A erlar arlasta/J [bp]erlar
SFX A erlar arlaste/J [bp]erlar
SFX A erlar arlasti/J [bp]erlar
SFX A erlar arlasto/J [bp]erlar
SFX A erlar arlava/SQK [bp]erlar
SFX A erlar arlavau/R [bp]erlar
SFX A erlar arlave/K [bp]erlar
SFX A erlar arlavi/QO [bp]erlar
SFX A erlar arlavo/K [bp]erlar
SFX A erlar arlede [bp]erlar
SFX A erlar arlege [bp]erlar
SFX A erlar arlemo/M [bp]erlar
SFX A erlar arlen/M [bp]erlar
SFX A erlar arlendo/E [bp]erlar
SFX A erlar arlene [bp]erlar
SFX A erlar arlense [bp]erlar
SFX A erlar arlese/J [bp]erlar
SFX A erlar arlesi [bp]erlar
SFX A erlar arlesta/J [bp]erlar
SFX A erlar arleste/J [bp]erlar
SFX A erlar arlesti/J [bp]erlar
SFX A erlar arlesto/J [bp]erlar
SFX A erlar arleva/SQK [bp]erlar
SFX A erlar arlevau/R [bp]erlar
SFX A erlar arleve/K [bp]erlar
SFX A erlar arlevi/QO [bp]erlar
SFX A erlar arlevo/K [bp]erlar
SFX A erlar arlion/M [bp]erlar
SFX A erlar arlione [bp]erlar
SFX A erlar arlionse [bp]erlar
SFX A erlar arlisen/M [bp]erlar
SFX A erlar arlisene [bp]erlar
SFX A erlar arlisense [bp]erlar
SFX A erlar arlision/M [bp]erlar
SFX A erlar arlisione [bp]erlar
SFX A erlar arlisionse [bp]erlar
SFX A erlar arlisié/Q [bp]erlar
SFX A erlar arlisiéde/Q [bp]erlar
SFX A erlar arlisiége/Q [bp]erlar
SFX A erlar arlison/M [bp]erlar
SFX A erlar arlisone [bp]erlar
SFX A erlar arlisonse [bp]erlar
SFX A erlar arliven/M [bp]erlar
SFX A erlar arlivense [bp]erlar
SFX A erlar arlivion/M [bp]erlar
SFX A erlar arlivionse [bp]erlar
SFX A erlar arlivié/Q [bp]erlar
SFX A erlar arliviéu/R [bp]erlar
SFX A erlar arlivon/M [bp]erlar
SFX A erlar arlivonse [bp]erlar
SFX A erlar arlié/Q [bp]erlar
SFX A erlar arliéde/Q [bp]erlar
SFX A erlar arliége/Q [bp]erlar
SFX A erlar arliéu/R [bp]erlar
SFX A erlar arlon/M [bp]erlar
SFX A erlar arlone [bp]erlar
SFX A erlar arlonse [bp]erlar
SFX A erlar arlà [bp]erlar
